Inventaris van het archief van de Algemene Inspectie van het Korps Rijkspolitie, 1945-1992
Nationaal Archief, Den Haag
- Stukken van algemene aard
  - Korps Rijkspolitie
    - Notulen en agenda's van de vergaderingen van de commandanten Parketgroepen, met bijlagen, 1965-1979; 148-149; 2 pakken
      - 18 februari 1975 tot en met 21 november 1979, 1974-1979, 149
    - Het opstellen van jaarverslagen van het Korps Rijkspolitie, 1968-1970; 150-151; 2 omslagen
      5.143-0348-01 Vakminister
      - Jaarverslag Korps Rijkspolitie 1968, 1968-1969, 150
      - Jaarverslag Korps Rijkspolitie 1969, 1969-1970, 151
    - Notulen en agenda's van de vergaderingen met de sportinstructeurs, met bijlagen, 1969-1971; 152; 1 omslag
    - Notulen en agenda's van de vergaderingen van de Algemene Dienstcommissie, Districtsdienstcommissie, Wervingscommissie en 11 andere commissies, 1970-1976; 153; 1 pak
    - Notulen en agenda's van de vergaderingen met de Reserve-Rijkspolitie, 1970-1978; 154; 1 pak
    - Het opstellen van het jaarverslag Rijksbegroting 1973, 1971-1972; 155; 1 pak
    - Notulen en agenda's van de vergaderingen met de hoofden van de technische recherche, 1971-1974; 156; pak
    - Notulen en agenda's van de vergaderingen met de Districtsrecherche en Recherche-officieren, met bijlagen, 1972-1973; 157; 1 pak
    - Notulen en agenda's van de Adviescommissie Bewapening, Kleding en daarmee samenhangende Uitrusting, 1972-1978; 158; 1 omslag
    - Notulen en agenda's van de vergaderingen met de Rampenstaf, met bijlagen, 1973; 159; 1 omslag
    - Notulen en agenda's van vergaderingen met de contactpersonen van Vorming Personeel, met bijlagen, 1975-1985; 160-161; 1 omslag en 1 pak
      - 17 november 1975 tot en met 3 september 1979, 1975-1979, 160; 1 omslag
      - 23 januari 1980 tot en met 3 september 1985, 1980-1985, 161; 1 pak
    - Notulen en agenda's van de Centrale Politie Verkeerscommissie, 1976-1979; 162; 1 omslag
    - Notulen en agenda's van de vergaderingen met stafofficieren en assistenten Jeugdzaken, met bijlagen, 1976-1979; 163-164; 2 omslagen
      5.100-0003-01 Minister van Justitie
      - Map I, 1976-1978, 163
      - Map II, 1978-1979, 164
    - Notulen en agenda's van de vergaderingen met de commandanten van de Bereden Groepen, met bijlagen, 1976-1984; 165-167; 3 omslagen
      - 9 maart 1976 tot en met 16 november 1979, 1976-1979, 165
      - 11 januari 1980 tot en met 16 oktober 1984, 1980-1984, 166
      - 17 februari 1982 tot en met 31 maart 1982, 1982, 167
    - Notulen en agenda's van de vergaderingen tussen stafofficieren van de Algemene Dienst en de hoofden van Toezicht van de Algemene Dienst, 1977-1979; 168; 1 pak
    - Notulen en agenda's van de vergaderingen met de Recherchediensten, met bijlagen, 1977-1984; 169-172; 1 omslag en 3 pakken
      - 8 februari 1977 tot en met 27 december 1978, 1977-1978, 169
      - 25 maart 1977 tot en met 14 december 1979, 1977-1979, 170
      - 16 januari 1980 tot en met 23 december 1980, 1980, 171
      - 11 februari 1981 tot en met 23 februari 1984, 1981-1984, 172; 1 omslag
    - Notulen en agenda's van de vergaderingen van de Algemeen Inspecteur-Directeuren van scholen, met bijlagen, 1978-1982; 173; 1 omslag
    - Notulen en agenda's van de vergaderingen met de ambtenaren Voorkoming Misdrijven, met bijlagen, 1979-1983; 174-176; 1 pak en 2 omslagen
      - 18 december 1979 tot en met 19 november 1981, 1979-1981, 174; 1 pak
      - 17 december 1981 tot en met 21 oktober 1982, 1981-1982, 175
      - 16 december 1982 tot en met 22 november 1983, 1982-1983, 176
    - Notulen en agenda's van de periodieke bijeenkomsten van de hoofden van administratie en de adviescommissie Dienst Administratie en Beheer, met bijlagen, 1979-1985; 177-179; 1 omslag en 2 pakken
      - Map I, 1979-1980, 177
      - Map II, 1981-1982, 178
      - Map III, 1983-1985, 179; 1 omslag
    - Notulen en agenda's van de hoofden van de Verkeersschool, 1980; 180; 1 omslag
    - Notulen en agenda's van de Werkgroep Voertuigen Algemene Verkeersdienst, 1980-1981; 181; 1 omslag
    - Notulen en agenda's van de vergaderingen van stafofficieren en assistenten Bureau Jeugdzaken, 1980-1982; 182; 1 pak
    - Notulen en agenda's van de bijeenkomsten van de commandanten en plaatsvervangende commandanten Mobiele Eenheid, 1980-1984; 183; 1 omslag
    - Notulen en agenda's van vergaderingen met de commandanten Veldpolitie, met bijlagen, 1980-1986; 184; 1 pak
    - Notulen en agenda's van de vergaderingen met de Hoofden Justitïele Dienst Regio-Districten, 1981-1981; 185; 1 omslag
    - Notulen en agenda's van de vergaderingen met de Hoofden Algemene Dienst en Justitïele Dienst, met bijlagen, 1981-1982; 186; 1 omslag
    - Notulen en agenda's van de vergaderingen met de hoofden Justitiële Dienst en de groepscommandanten van de Technische Recherche, 1981-1982; 187; 1 omslag
    - Notulen en agenda's van de vergaderingen met de Hoofden Algemene Dienst, met bijlagen, 1981-1988; 188-196; 1 omslag en 8 pakken
      - 6 januari 1981 tot en met 18 mei 1981, 1981, 188
      - 8 juli 1981 tot en met 11 januari 1982, 1981-1982, 189
      - 11 januari 1982 tot en met 8 juli 1982, 1982, 190
      - 7 januari 1982 tot en met 6 juli 1983, 1982-1983, 191
      - 6 augustus 1982 tot en met 6 januari 1983, 1982-1983, 192
      - 26 augustus 1983 tot en met 4 januari 1984, 1983-1984, 193; 1 omslag
      - 18 oktober 1983 tot en met 10 februari 1984, 1983-1984, 194
      - 23 februari 1984 tot en met 7 januari 1986, 1984-1986, 195
      - 7 januari 1986 tot en met 11 februari 1988, 1986-1988, 196
    - Notulen en agenda's van de vergaderingen met de hoofden Justitiële Dienst, met bijlagen, 1981-1990; 197-200; 2 omslagen en 2 pakken
      - 16 januari 1981 tot en met 4 november 1982, 1981-1982, 197; 1 pak
      - 3 februari 1983 tot en met 8 december 1983, 1983, 198; 1 pak
      - 31 oktober 1990 tot en met 12 december 1990, 1990, 199; 1 omslag
      - 8 maart 1990 tot en met 30 augustus 1990, 1990, 200; 1 omslag
    - Notulen en agenda's van de Werkgroep Ondersteuningsgroep bij de Algemene Verkeersdienst, 1982-1985; 201; 1 omslag
    - Notulen en agenda's van vergaderingen van de hoofden Afdeling Voorlichting, met bijlagen, 1982-1986; 202-203; 2 omslagen
      - 10 maart 1982 tot en met 20 november 1985, 1982-1985, 202
      - 3 april 1986 tot en met 22 mei 1986, 1986, 203
    - Notulen van de vergaderingen met de commandanten van de ME, 1982-1988; 204; 1 pak
    - Notulen en agenda's van het overleg Ambtenaren Vreemdelingenzaken, 1983; 205; 1 omslag
      5.100-0507-01 Minister van Justitie
    - Notulen en agenda's van het coördinatie-overleg met de Parketpolitie, met bijlagen, 1983-1984; 206; 1 omslag
    - Notulen en agenda's van Korpsvergaderingen, met bijlagen, 1983-1990; 207-218; 4 omslagen en 8 pakken
      - 25 januari 1983 tot en met 13 januari 1984, 1983-1984, 207; 1 omslag
      - 21 mei 1985 tot en met 18 december 1985, 1985, 208; 1 omslag
      - 30 januari 1985 tot en met 18 december 1985, 1985, 209
      - 28 februari 1986 tot en met 26 maart 1986, 1986, 210
      - 26 maart 1986 tot en met 24 september 1986, 1986, 211
      - 24 september 1986 tot en met 7 december 1986, 1986, 212
      - 17 december 1986 tot en met 27 mei 1987, 1986-1987, 213
      - 27 mei 1987 tot en met 16 december 1987, 1987, 214; 1 omslag
      - 16 december 1987 tot en met 26 oktober 1988, 1987-1988, 215
      - 23 maart 1988 tot en met 21 december 1988, 1988, 216
      - 23 januari 1990 tot en met 18 december 1990, 1990, 217
      - 27 februari 1991 tot en met 26 november 1991, 1991, 218; 1 omslag
    - Notulen en agenda's van het werkoverleg Ambtenaren Voorkoming Misdrijven, 1984; 219; 1 omslag
    - Notulen en agenda's van de Begeleidingscommissie voor het Project Landelijke Netten, 1984-1985; 220; 1 omslag
    - Notulen en agenda's van de vergaderingen van de Hoofden Justitiële Dienst, met bijlagen, 1984-1992; 221-227; 2 omslagen en 5 pakken
      - 3 februari 1984 tot en met 21 december 1984, 1984, 221; 1 pak
      - 24 januari 1985 tot en met 29 augustus 1985, 1985, 222; 1 pak
      - 17 oktober 1985 tot en met 13 december 1985, 1985, 223; 1 pak
      - 5 juni 1985 tot en met 25 november 1986, 1985-1986, 224; 1 pak
      - 3 december 1985 tot en met 10 juni 1986, 1985-1986, 225; 1 omslag
      - 27 februari 1987 tot en met 19 januari 1988, 1987-1988, 226; 1 pak
      - 27 februari 1991 tot en met 13 februari 1992, 1991-1992, 227; 1 omslag
    - Notulen en agenda's van de vergaderingen van de Sectie Voorkoming Misdrijven, met bijlagen, 1985; 228; 1 pak
    - Notulen en agenda's van de Budgetcommissie, 1986; 229; 1 omslag
    - Notulen en agenda's van de begeleidingscommissie expertsysteem doorlichting landgroepen, 1990-1991; 230; omslag
    - Notulen en agenda's van de vergaderingen met de Hoofden Personeelsdienst, met bijlagen, 1991-1992; 231; 1 omslag
- Organisatie
  - Organisatie Algemene Inspectie
    - Het instellen en wijzigen van de Stafafdeling Financiële Zaken, 1968-1972; 232; 1 pak
    - Het instellen en wijzigen van de Inspectie Materieelzaken, 1969-1976; 233; 1 pak
    - Het instellen en wijzigen van de Inspectie Opleiding en Vorming, 1969-1979; 234; 1 omslag
    - Het instellen en wijzigen van de Inspectie Uitvoerende Diensten, 1969-1979; 235; 1 omslag
    - Het reorganiseren van de Algemene Inspectie, met bijlagen, 1969-1988; 236-239; 1 omslag en 3 pakken
      5.143-0133-01 Vakminister
      - Afdeling Voorlichting, Hoofdafdeling Personeel, Opleiding en Vorming (POV), Stafafdeling Communicatie, Informatievoorziening en Intern Beheer (CIB), Hoofdafdeling Financieel-economisch en Technische Bedrijfsvoering (FTB), Hoofdafdeling Politiële Bedrijfsvoering (PBV), 1987-1988, 236
      - Bureau recherchetaken, Inspectie Opleiding en Vorming, comptabele dienst, 1969-1976, 237; 1 omslag
      - Mandaatbesluit Beheersbevoegdheden Personeel, Opleiding en Vorming (POV) Korps Rijkspolitie, Beheersdiensten, 1985-1987, 238
      - Uitzendkrachten, deconcentratie beheersbevoegdheden, aanpassing Bureau Personeelsbeheer, herziening taak en bevoegdheden afdeling Personeelsvoorzieningen, 1985-1987, 239
    - Het instellen en wijzigen van de Inspectie Personeelszaken, 1970-1973; 240; 1 omslag
    - Het instellen en wijzigen van de Afdeling Voorlichting, 1975-1978; 241; 1 omslag
    - Het medevoorbereiden van een wijziging inzake de organisatiestructuur van de Algemene Inspectie, 1980-1985; 242; 1 pak
      5.100-0001-01 Minister van Justitie
    - Het opstellen van de budgetverdeling van de Algemene Inspectie over 1989, 243; 1 pak
  - Organisatie Korps Rijkspolitie
    - Het opzetten en wijzigen van de organisatie van onderdelen van het Korps Rijkspolitie, 1945-1987; 244-262; 9 omslagen en 10 pakken
      - De organisatie, de taken en de formatie van de Afdeling Vliegdienst van de Dienst Luchtvaart I, 1980-1986, 244
      - De organisatie, de taken en de formatie van de Afdeling Vliegdienst van de Dienst Luchtvaart II, 1985-1987, 245
      - De organisatie, de taken en de formatie van de technische recherche, 1958-1981, 246
      - De organisatie en de taken van de districtsrecherche, 1946-1965, 247
      - De organisatie en de taken van de recherche van de Districten te Land, 1971-1987, 248
      - De organisatie, instructies en de taak van de verkeersgroepen, 1968-1978, 249
      - De organisatie, instucties en de taak van de Rijksspeurhondendienst, 1947-1969, 250; 1 omslag
      - De organisatie, taken en formatie van de Afdeling Jeugdzaken, 1975-1983, 251; 1 omslag
      - De organisatie van arrestatie-eenheden, 1974-1980, 252
      - De organisatie van de Afdeling Toezicht Recherchediensten en het Bureau Speurhonden bij de Rijkspolitie, 1967-1968, 253; 1 omslag
      - De organisatie van de Afdeling Wapentechnische Dienst, 1968-1975, 254; 1 omslag
      - De organisatie van de Algemene Verkeersdienst I, 1971-1978, 255
      - De organisatie van de Algemene Verkeersdienst II, 1980-1985, 256; 1 omslag
      - De organisatie van de Bereden Groepen, de Speurhondenschool en de Kaderopleidingsschool, 1945-1980, 257
      - De organisatie van de Bereden Groepen van de Rijkspolitie, 1982-1986, 258; 1 omslag
      - De organisatie van de Districten te Land, 1959-1967, 259
      - De organisatie van de Kaderopleiding, 1959-1967, 260; 1 omslag
      - De organisatie van de Rampenstaf, 1972-1980, 261; 1 omslag
      - De organisatie van het Bureau Lichamelijke Oefening en Sport, 1970-1977, 262; 1 omslag
    - Het voorbereiden van de centralisatie van postbehandeling en archiefbeheer door de Werkgroep Administratie Korps Rijkspolitie, 1959-1960; 263; 1 omslag
      5.092-0003-01 Vakminister
    - Het vaststellen van het registratuurplan en de daarbijbehorende Instructie Postbehandeling, 1959-1974; 264-265; 2 omslagen
      5.092-0060-01 Minister van Binnenlandse Zaken
      - Map I, 1959-1963, 264
      - Map II, 1960-1974, 265
    - Het medevoorbereiden van beleid inzake de centralisatie van de gespecialiseerde Verkeersdienst, 1960; 266; 1 omslag
    - Het medebepalen en invoeren van de nieuwe werkwijze van de Verkeersgroepen, 1960-1966; 267-269; 3 omslagen
      - Eerste fase, 1960-1964, 267
      - Tweede fase, 1961-1964, 268
      - Derde fase, 1961-1964, 269
    - Het vaststellen van de consequenties voor het Korps Rijkspolitie ten gevolge van de vijfdaagse werkweek, 1961; 270; 1 omslag
    - Het reorganiseren van het Korps Rijkspolitie en haar onderdelen, 1961-1992; 271-297; 9 omslagen en 18 pakken
      - Afdeling Personeelsvoorziening, 1989-1992, 271
      - Beheersdiensten, wijziging rechtpositionele leidraad, verlof- en beoordelingsprocedures, maatregelen inzake vacature openstellingen, structuur en formatie van het staforgaan van een District te Land, regeling politiële staf provincie Friesland, bijstellingen organisatiebeschikkingen, 1970-1988, 272
      - De landgroepen Utrecht-West binnen het district Utrecht, 1988-1991, 273
      - Dienst Levende Have, 1989-1991, 274
      - Dienst Rijksspeurhondgeleiders, 1961-1986, 275
      - District Den Haag, 1990-1992, 276
      - District Groningen I, 1988-1989, 277; 1 omslag
      - District Groningen II, 1989-1992, 278; 1 omslag
      - District Limburg, 1988-1991, 279; 1 omslag
      - District 's-Hertogenbosch, 1988-1991, 280; 1 omslag
      - Dordrecht, 1989, 281; 1 omslag
      - Instelling werkgroep Organisatie Rijkspolitie, 1966-1969, 282
      - Integratie van de verschillende onderdelen van de Algemene Verkeersdienst, 1977-1984, 283
      - Landdienst inzake overheveling administratieve taken Territoriale Inspecties, 1969-1970, 284; 1 omslag
      - Landelijke Diensten en de districten inzake Algemeen, Algemene Verkeersdienst, Intendance, Materieeldiensten, Opleidingsschool, Rijkspolitie te Water, Verkeerschool en Amsterdam tot en met Zwolle, 1983-1988, 285
      - Landelijke Diensten en de districten inzake Algemeen, Intendance, Materieeldiensten, Opleidingsschool, Rijkspolitie te Water, Verkeerspolitie en Breda tot en met Zwolle, 1986-1988, 286
      - Landelijke Diensten en de districten inzake Personeel, Opleiding en Vorming (POV), Algemene Inspectie, Verkeerstaak en informatie district te Land, Herformatie landgroepen, 1987-1988, 287
      - Maastricht, taak- en organisatiebeschikking Postale Recherche, privatisering van grafische en uitgeverij-activiteiten, intergratie verkeersscholen Gemeente- en Rijkspolitie, centralisatie vuurwapenopleidingen, beleidsplan politie 1988, privatisering taken parketpolitie, 1982-1988, 288
      - Nederlandse Politie inzake beschouwingen over een nieuwe politie organisatie, 1971, 289; 1 omslag
      - Operatie Schaalvergroting, 1961-1970, 290
      - Politie-opleidingen, 1990-1992, 291
      - Rijkspolitie, 1988-1989, 292
      - Rijkspolitie te Water, 1988-1992, 293
      - Rijkspolitiescholen, 1988-1989, 294
      - Territoriaal Inspecties, 1968-1970, 295
      - Verkeersgroepen, 1967-1968, 296; 1 omslag
      - Verkeersschool, 1981-1983, 297; 1 omslag
    - Het instellen en wijzigen van werkgroepen en commissies inzake de organisatie van het Korps Rijkspolitie, 1969-1988; 298-372; 11 pakken en 64 omslagen
      - Adviescommissie inzake de opstelling van de eisen voor de geschiktheid voor de functie groepscommandant, 1965-1969, 298
        Inclusief eindrapport
      - Beheerscommissie computer IBM 5280, 1981-1983, 299
      - Bezuiningscommissie, 1980-1982, 300
      - Centrale Commissie Voertuigen, 1981, 301
      - Commissie Beleid Officieren, 1980-1982, 302
      - Commissie Bereden Politie en Commissie Diensthonden, 1975-1982, 303
      - Commissie Bezwaarschrift Toekomstverwachting, 1982-1987, 304
      - Commissie Inconveniëntenregeling 1986, 1985-1986, 305
      - Commissie Loopbaanbeleid, 1990, 306
      - Commissie Loopbaanontwikkeling, 1983-1988, 307; 1 omslag
      - Commissie ter herziening van het registratuurplan Korps Rijkspolitie, 1972, 308
      - Commissie Uniformdienst van de Dienst Luchtvaart, 1986-1987, 309
      - Commissie van Advies inzake periodieke beoordelingen, 1959-1964, 310
      - Commissie voor het samenstellen van een instructie voor de Territoriaal Inspecteur Districts-, Groeps- en Postcommandanten, 1957-1963, 311
      - Interdepartementale Werkgroep Benaderingstechniek, 1975-1986, 312
      - Interimcommissie Loopbaanontwikkeling, 1984-1985, 313
      - Korpscommissie Criminaliteitsbestrijding, 1985-1987, 314
      - Korpscommissie voor Verkeerszaken, 1958-1959, 315
      - Projectgroep Bedrijfsvoering Landgroepen, 1985-1986, 316
      - Projectgroep Begeleiding Proefdistricten, 1977-1979, 317
      - Projectgroep Decentrale Personeels Registratie en Informatiesysteem (DE-PERS), 1987-1988, 318
      - Projectgroep Gemeenschappelijke Opleiding Personeelswerk, 1986, 319
      - Samenvoeging van district Alkmaar en district Amsterdam door de werkgroep Administratie en beheer district Noord-Holland in oprichting, 1978-1979, 320
      - Selectiecommissie voor sollicitanten voor parketwachter, 1971-1975, 321
      - Stuur- en Projectgroep Identificatie, Plaats- en Statusbepalingssysteem, 1981, 322
      - Stuurgroep Begrotingsbeheer I, 1977-1983, 323
      - Stuurgroep Begrotingsbeheer II, 1981-1984, 324
      - Stuurgroep Functie Organisatie Administratie (FOA), 1979-1980, 325
      - Stuurgroep Normen Materieelvoorziening, 1981-1983, 326
      - Stuurgroep Project Deconcentratie Beheersbevoegdheden Korps Rijkspolitie, 1982-1985, 327; 1 pak
      - Uniformcommissie van het Korps Rijkspolitie, 1958-1977, 328
      - Werkgoep Coördinatie Begeleiding van Jeugdig Personeel I, 1975-1980, 329
      - Werkgoep Coördinatie Begeleiding van Jeugdig Personeel II, 1980-1981, 330
      - Werkgroep Aanhoudingseenheden Mobiele Eenheid, 1984-1985, 331; 1 pak
      - Werkgroep Begeleidingscommissie Project Landelijke Netten, 1984-1985, 332
      - Werkgroep Bepalingen inzake de Surveillance (Methodisch Toezicht), 1961-1968, 333
        Inclusief eindproduct
      - Werkgroep Centraal Instituut Opleiding en Vorming (CIOV), 1974-1985, 334; 1 pak
      - Werkgroep Datacommunicatie, 1984, 335
      - Werkgroep Dienst Luchtvaart, 1971-1978, 336; 1 pak
      - Werkgroep Dienstsport, 1968-1970, 337
      - Werkgroep Emancipatie, 1987-1988, 338
      - Werkgroep Formulierbeheer, 1981, 339
      - Werkgroep Functie-eisen Burgerpersoneel, 1979, 340
      - Werkgroep Gebouwen, 1984, 341
      - Werkgroep Grootschalig Recherche Onderzoek (GROND), 1984-1986, 342
      - Werkgroep Inventarisatie Gebouwen, 1985-1986, 343
      - Werkgroep inzake de opleiding voor het politiediploma B, 1973-1983, 344
      - Werkgroep Justitiële Politiezorg, 1982-1984, 345; 1 pak
      - Werkgroep Levende Have, 1973-1976, 346
      - Werkgroep Mobiele Eenheden, 1982-1984, 347
      - Werkgroep Nieuwbouw Bureaus in de Districten te Land, 1971-1973, 348
        Met adviesrapport
      - Werkgroep Onderzoek Bedrijfsvoering Landgroepen, 1983-1984, 349; 1 pak
      - Werkgroep Onregelmatigheidstoeslag, 1979-1983, 350
      - Werkgroep Opleiding Part-time Docenten, 1983, 351
      - Werkgroep Opleidingen Technische Controleurs, 1980-1981, 352
      - Werkgroep Politiebudget, 1987, 353
      - Werkgroep Politie-optreden bij Calamiteiten, 1971-1972, 354
      - Werkgroep Post- en Archiefzaken, 1981, 355
      - Werkgroep Primaire Opleiding Velddienstenassistenten, 1982-1983, 356
      - Werkgroep Rampen Indentificatie Team, 1980-1987, 357
      - Werkgroep Rationalisering Reserve-Rijkspolitie, 1959-1960, 358
      - Werkgroep Reserve Ruiters, 1983, 359
      - Werkgroep Rijkspolitiemagazine, 1983, 360
      - Werkgroep Samenstelling Districtsstaven, 1962-1966, 361; 1 pak
      - Werkgroep Speurhondgeleiders, 1981-1984, 362
      - Werkgroep Structurering Bedrijfsmaatschappelijke Zorg, 1979-1985, 363
      - Werkgroep Structuur Landgroepen I, 1977-1981, 364; 1 pak
      - Werkgroep Structuur Landgroepen II en de Projectgroep Onderzoek Sterkte Landgroepen, 1977-1981, 365
        Gewijzigd in Stuurgroep Organisatie Rijskpolitie (SOR)
      - Werkgroep Verkeer inzake het formuleren van de politieverkeerstaak door de landgroep te verrichten, 1980-1985, 366
      - Werkgroep Voertuigen Technische Afdeling Verkeersgroepen, 1977-1983, 367; 1 pak
      - Werkgroep voor het ontwerpen van een Beoordelingsvoorschrift I, 1965-1966, 368; 1 pak
      - Werkgroep voor het ontwerpen van een Beoordelingsvoorschrift II, 1963-1967, 369
      - Werkgroep VOTA (Voertuigen Technische Afdeling), 1983, 370
      - Werkgroep Vreemdelingenrecht, 1982, 371
      - Werkgroep Vreemdelingentoezicht, 1975-1978, 372; 1 pak
    - Het mede voorbereiden van het centraliseren van het financieel en materieel beheer van de landelijke diensten, 1970-1983; 373-374; 2 omslagen
      5.100-0004-01 Minister van Justitie
      - Map I, 1970-1979, 373
      - Map II, 1980-1983, 374
    - Het medebepalen van de organisatie en formatie van de districten op het landelijke commando van de Rijkspolitie te Water, 1973-1984; 375-377; 1 pak en 2 omslagen
      - Partiële wijzigingen van de organisatie- en sterktebeschikkingen, 1973, 375
      - Organisatie-bijstelling 1976, 1976, 376; 1 pak
      - Deelrapport inzake de taakstelling, werkwijze, structuur en informatie van de Recherche 1984, 1984, 377
    - Het vaststellen van de organisatiebeschikking voor de districten te land van het Korps Rijkspolitie, 1976-1986; 378-384; 1 omslag en 6 pakken
      - Map I, 1960-1969, 378
      - Map II, 1976-1984, 379
      - Map III, 1978-1981, 380; 1 omslag
      - Map IV, 1981-1982, 381
      - Map V, 1982-1983, 382
      - Map VI, 1983-1984, 383
      - Map VII, 1985-1986, 384
    - Het voorbereiden van beleid inzake de taak en organisatie van de Mobiele Eenheden, 1980-1985; 385; 1 omslag
    - Het reorganiseren van de Algemene Dienst/Justiële Dienst, 1982-1987; 386-389; 1 omslag en 3 pakken
      - Eindhoven, Groningen, Nijmegen, Leeuwarden, 1982-1987, 386; 1 omslag
      - Algemeen en Apeldoorn tot en met Groningen, 1983-1985, 387
      - 's-Hertogenbosch tot en met Zwolle, 1983-1985, 388
      - Alkmaar tot en met Zwolle, 1984-1986, 389
    - Het medeopstellen van het Rapport Verkeerstaak en Formatie Districten te Land inzake de reorganisatie van de Verkeersgroepen en de gevolgen voor het personeel, 1987-1999; 390; 1 omslag
    - Het medevoorbereiden van het definitieve Begrotingskader 1990 en voorstellen inzake de financiëel-economische en organisatorische structuur van het Korps Rijkspolitie, 1988-1989; 391; 1 omslag
    - Het vaststellen van de organisatiebeschikking voor het Korps Rijkspolitie, 1988-1990; 392-393; 1 omslag en 1 pak
      - Map I, 1988-1990, 392; 1 pak
      - Map II, 1990, 393; 1 omslag
    - Het medevoorbereiden van de reorganisatie van de Meldkamer District Drente ( Project Meldkamer Drenthe), 1989; 394; 1 pak
    - Het medevoorbereiden van Organisatiebeschikkingen, 1989-1991; 395-396; 2 pakken